臺灣臺中地方法院刑事判決　　　　 96年度豐交簡上字第218號
上　訴　人
即　被　告　乙○○
上列上訴人因公共危險案件，不服臺灣臺中地方法院臺中簡易庭
96年度豐交簡字第70號中華民國96年1月28日第一審簡易判決（
聲請簡易判決處刑案號：臺灣臺中地方法院檢察署95年度速偵字
第4944號），提起上訴，本院管轄第二審之合議庭判決如下：
    主    文
上訴駁回。
    犯罪事實及理由
一、本案經本院審理結果，認第一審簡易判決認事用法及量刑均
    無不當，應予維持，並引用第一審判決書記載之事實、證據
    及理由（如附件）。
二、上訴人即被告乙○○坦承有酒後駕車之犯行，另陳稱：其家
    庭經濟拮据，父親重器障（腎），醫藥費沈重，母親雙腳不
    良於行，須由被告照顧，家中成員積欠健保費，無法健保就
    醫，且被告因傷成殘，住處臺中縣潭子鄉○○街七九號十一
    樓遭查封；被告肇事後主動報案及救護車，等待傷者就醫，
    主動配合至警局製作筆錄，態度良好，且無犯罪前科，希望
    罰金輕一點云云，並提出身心手冊影本二份、戶籍謄本一份
    、土地登記謄本、建物登記謄本影本各一份為憑。按刑罰之
    量定，固屬法院自由裁量之職權行使，但仍應審酌刑法第五
    十七條所列各款事由及一切情狀，為酌量輕重之標準，並非
    漫無限制；在同一犯罪事實與情節，如別無其他加重或減輕
    之原因，下級審法院量定之刑，亦無過重或失輕之不當情形
    ，則上級審法院對下級審法院之職權行使，原則上應予尊重
    ；此有最高法院八十五年度台上字第二四四六號裁判意旨可
    資參酌。經查：原判決審酌被告之犯罪手段、犯罪所生之危
    害及犯罪後態度等一切情狀，而判處被告拘役五十八日，並
    諭知易科罰金之折算標準，其認事用法均無違誤，量刑亦無
    過重或失輕之不當情形，本院管轄第二審之合議庭原則上即
    應予以尊重。再者，緩刑之宣告除應具備刑法第七十四條所
    定條件外，並須有可認為以暫不執行刑罰為適當之情形，始
    得為之，亦屬法院裁判時得依職權自由裁量之事項，最高法
    院七十二年台上字第六六九六號判例要旨可資參照。本件原
    第一審判決僅判處被告拘役五十八日之刑期，且得易科罰金
    ，被告尚可藉由繳納有限之罰金數額而免其自由刑之執行。
    而被告謂其目前經濟狀況欠佳等情縱若屬實，然被告明知其
    家中經濟狀況不佳，家人要須照顧，未慎思其個人及家庭之
    責任，竟仍率而酒後駕車肇事，其所犯酒後駕車之公共危險
    罪行嚴重威脅道路交通往來安全，犯罪所生危害不容輕忽不
    宜率然給予緩刑，併此敘明。準此，被告上訴意旨未能具體
    指摘原判決認事用法有何疏漏或違誤之處，空言原審量刑過
    重，即對原判決提起上訴，已有未適，且被告前揭所陳尚不
    足以動搖第一審簡易判決所認定之犯罪事實與量刑結果，亦
    無從使本院認定其有暫不執行刑罰為適當之特殊事由，因認
    被告上訴為無理由，應予駁回。
據上論斷，應依刑事訴訟法第四百五十五條之一第一項、第三項
、第三百七十三條、第三百六十八條，判決如主文。
本案經檢察官甲○○到庭執行職務。
中　　華　　民　　國　　96　　年　　4 　　月　　23　　日
                  刑事第十四庭  審判長法  官  陳  葳
                                      法  官  洪堯讚
                                      法  官  林世民
上正本證明與原本無異。
不得上訴。
                                      書記官  張雅如
中　　華　　民　　國　　96　　年　　4　　月　　25　　日
